【裁判字號】    92,易,588
【裁判日期】    920709
【裁判案由】    賭博
【裁判全文】
臺灣臺南地方法院刑事判決                          九十二年度易字第五八八號
    公  訴  人  臺灣台南地方法院檢察署檢察官
    被      告  乙○○
右列被告因賭博案件，經檢察官提起公訴（九十二年度偵字第三一二○號），本院判
決如左：
    主  文
乙○○共同以賭博為常業，處有期徒刑伍月，如易科罰金，以參佰元折算壹日。扣案
如附表所示物品沒收。
    事  實
一、乙○○係台南市○○路二三二號一樓「老爺電子遊戲場」（有電子遊戲業營利事
    業登記証）之負責人，自民國八十九年二月間起在前開「老爺電子遊戲場」之公
    眾得出入之場所，設置如附表編號一至十一所示之電子遊戲機三十七台供不特定
    之賭客把玩。其賭博方式為：由賭客以現金依不等之比例開分押注，所贏得之分
    數記錄於電子遊戲機顯示器上，把玩完畢後再依據顯示器上之分數依原開分比例
    洗分換取同額之現金。乙○○並分別自九十一年三月間及同年六月間起，以每月
    新台幣（下同）二萬八千元之代價，雇用甲○○及丁○○在前開場所擔任開分員
    ，與甲○○、丁○○基於賭博之犯意聯絡，由甲○○及丁○○在前開店內從事為
    賭客開洗分及兌換現金之工作，並以之為業，恃以營生。嗣賭客丙○○於九十二
    年二月二十八日二十三時十分許把玩前開電玩中之賓果行星及水果盤後，以其所
    得之積分五千分向丁○○換得五千元之際，經警當場查獲，並扣得如附表編號一
    至十一所示之電動賭博機具、如附表編號十六所示之賭資，及乙○○所有，供經
    營前開電子遊戲場常業賭博所用之如附表編號十二至十五所示之物品。
二、案經台南市警察局第四分局報請臺灣臺南地方法院檢察署檢察官偵查起訴。
    理  由
一、訊據被告乙○○固坦承有於前開「老爺電子遊戲場」設置電子遊戲機供客人把玩
    完畢後洗分換取現金之事實，然另稱以前有客人換過錢，但本件事發之前因抓的
    比較緊，他有交代小姐不要換錢，至於為何還換錢給丙○○，他並不清楚云云。
    惟查：
（一）同案被告丁○○於警訊及偵查中分別供稱她在前開「老爺電子遊戲場」擔任開
      分員，負責人是被告乙○○，同案被告丙○○是把玩賓果行星及水果盤二種機
      台，共贏得積分五千分，以一比一之方式向她兌換現款五千元，她並不清楚這
      樣的行為會構成賭博，因一般之電玩店都是如此經營。客人得分兌換現金多少
      她均是以報表報給老板，被告甲○○亦是在上開店內擔任開分員之工作，其工
      作性質與她完全相同等語。賭客即同案被告丙○○於警訊及偵查中亦供稱：他
      於查獲當日下午九時許前往上開電玩店打電玩，後來共贏了五千分之積分卡，
      他便向店員丁○○兌換現款五千元，丁○○是在櫃台將五千元交他，就被警察
      當場查獲等語。二人供述一致，應可採信。再證人即查獲上開犯罪事實之警員
      戊○○於本院亦證稱當時他在現場看到被告丙○○在直接就要到櫃台洗分換錢
      ，他看到被告丁○○在櫃台拿扣案之五千元給被告丙○○等語。足見前開老爺
      子電子遊戲場確有經營賭博犯行。
（二）同案被告丁○○雖稱只有這一次換錢行為，因同案被告丙○○說他急著用錢云
      云。然同案被告丁○○於本院供稱被告丙○○並非熟客，同案被告丙○○既非
      熟客，被告丁○○豈會被告丙○○急著用錢即同意洗分換錢？再同案被告丁○○亦僅係受僱於被告乙○○之前開老爺子電子遊戲場員工，依店方規定辦事，
      苟非前開老爺子電子遊戲場有經營賭博犯行，如何能自作主張擅自換錢？參諸
      其前開供述客人得分兌換現金多少她均是以報表報給老板等語，被告乙○○應
      不可能不清楚換錢之事。
（三）依扣案之會員登記簿所示，其上註記有新會員登記過濾須知，載明要向客人索
      取証件，若為職業軍人就需有軍人証，「如發現為已登記之危險人物，就立刻
      表示目前會員已額滿，不再招收新會員，儘量不要先替客人開分後再核對資料
      。若不小心開分後，發現其為危險人物，應先告之（知）其他客人，現場有危
      險人物，不要有寄卡或簽名的動作，讓客人將分數放著後寄檯，若為不能寄檯
      之機種，則洗分後卡拿給客人後，請客人直接走出去，不要有其他動作」等語
      。前開電子遊戲場為營利事業，當然希望大量顧客前往消費，苟非從事賭博犯
      行，應無須設有如此嚴格之限制，益徵前開老爺子電子遊戲場確有經營賭博犯
      行。
（四）前開老爺子電子遊戲場既明固定之店面，並有電子遊戲業營利事業登記，且所
      擺設之電子遊戲機甚多，並僱有專人負責開、洗分，足見被告乙○○顯係以賭
      博為常業，恃以營生。
    此外，並有如附表所示之物扣案可証。本案事證明確，被告等犯行均堪認定。
二、核被告乙○○所為，係犯刑法第二百六十七條之常業賭博罪。被告乙○○與同案
    被告甲○○及丁○○所犯上開常業賭博罪間有犯意聯絡及行為分擔，皆為共同正
    犯。爰審酌被告並無前科紀錄，品行尚佳、所經營供賭博之前開老爺子電子遊戲
    場規模非小，時間亦長、年輕力壯，不以正途牟利，設置電子遊戲機供人賭玩，
    使人易趨遊惰，廢時失事，及其犯罪後態度等一切情狀，處如主文所示之刑，並
    分別諭知易科罰金之折算標準示懲。
三、扣案如附表編號一至十一及第十六所示物品，係當場查獲之賭具及兌換籌碼處之
    賭資，應依刑法第二百六十六條第二項之規定宣告沒收；另如附表編號十二至十
    五所示物品，係被告乙○○所有，供經營前開電子遊戲場常業賭博所用之物，並
    依刑法第三十八條第一項第二款規定宣告沒收。
四、據上論斷，應依刑事訴訟法第二百九十九條第一項前段，刑法第二十八條、第二
    百六十七條、第二百六十六條第二項、第四十一條第一項前段、第三十八條第一
    項第二款，罰金罰鍰提高標準條例第一條前段、第二條，判決如主文。
本案經檢察官熊家興到庭執行職務
中      華      民      國      九十二  年      七      月      九      日
                                臺灣臺南地方法院刑事第三庭
                                    法  官    鄭  文  祺
右正本證明與原本無異。
如不服本判決，應於判決送達後十日內向本院提出上訴狀( 應附繕本 )。
                                    書記官    楊  宗  哲
中      華      民      國      九十二  年      七      月       十     日
附錄本案論罪科刑法條全文：
刑法第二百六十七條(常業賭博罪)
以賭博為常業者，處二年以下有期徒刑，得併科一千元以下罰金。
中華民國刑法第二百六十六條(普通賭博罪與沒收物)
在公共場所或公眾得出入之場所賭博財物者，處一千元以下罰金。但以供人暫時娛樂
之物為賭者，不在此限。
  場賭博之器具與在賭檯或兌換籌碼處之財物，不問屬於犯人與否，沒收之。
附表：
┌──┬───────────┬────┐
│編號│  種              類  │數    量│
├──┼───────────┼────┤
│一  │水果樂透              │八台    │
├──┼───────────┼────┤
│二  │皇冠迷十三            │四台    │
├──┼───────────┼────┤
│三  │滿貫大享              │九台    │
├──┼───────────┼────┤
│四  │粉紅玫瑰              │一台    │
├──┼───────────┼────┤
│五  │黃金夜總會            │一台    │
├──┼───────────┼────┤
│六  │沙漠風暴              │二台    │
├──┼───────────┼────┤
│七  │龍鳳小瑪莉            │一台    │
├──┼───────────┼────┤
│八  │孔雀物語              │一台    │
└──┴───────────┴────┘
┌──┬───────────┬────┐
│九  │金蘋果連線          │一台    │
├──┼───────────┼────┤
│十  │東方明珠              │一台    │
├──┼───────────┼────┤
│十一│賓果行星（八人座）    │一台    │
├──┼───────────┼────┤
│十二│寄分卡                │五十五張│
├──┼───────────┼────┤
│十三│寄分簿                │一本    │
├──┼───────────┼────┤
│十四│會員登記表            │一本    │
├──┼───────────┼────┤
│十五│考勤卡                │二張    │
├──┼───────────┼────┤
│十六│賭資（新台幣）        │五千元  │
└──┴───────────┴────┘


司法院資訊處製作；財團法人民間司法改革基金會備份。
